【裁判字號】    92,訴,111
【裁判日期】    920915
【裁判案由】    搶奪等
【裁判全文】
臺灣雲林地方法院刑事判決                          九十二年度訴字第一一一號
    公  訴  人  臺灣雲林地方法院檢察署檢察官
    被      告  庚○○
右列被告因搶奪等案件，經檢察官提起公訴（九十二年度偵字第六五○號），並經蒞
庭檢察官當庭追加起訴，本院判決如左：
    主  文
庚○○共同意圖為自己不法之所有，而搶奪他人之動產，累犯，處有期徒刑捌月。又
共同連續意圖為自己不法之所有，攜帶兇器，搶奪他人之動產，累犯，處有期徒刑肆
年陸月。應於刑之執行前，入勞動場所強制工作年。扣案之剪刀壹支沒收。應執行
有期徒刑肆年拾月。並應於刑之執行前，入勞動場所強制工作年。扣案之剪刀壹支
沒收。
    事  實
一、庚○○係民國（下同）六十六年十月一日生，為滿十八歲以上之人，有犯罪之習
    慣，曾分別於八十五年九月及八十六年二月間，因違反麻醉藥品管理條例及竊盜
    案件，經法院分別判處有期徒刑三月、三月，均經入監執行完畢；又於八十六年
    十二月間因違反麻醉藥品管理條例案件，經本院以八十六年度訴字第三四九號刑
    事判決處有期徒刑六月，甫於八十七年二月十日易科罰金執行完畢。又於九十二
    年一月十六日因搶奪等案件，經台灣高等法院台中分院（下簡稱台中高分院）以
    九十一年度上字第一八八六號刑事判決處有期徒刑一年六月。又庚○○與壬○○
    （另經本院判處罪刑確定）二人因上開搶奪等案件，於九十年一月十七日為警查
    獲後，自翌（十八）日起羈押於台灣彰化看守所，並分別於同年三月八日與四月
    十七日停止羈押出所後，均因沒有工作缺錢花用，且庚○○因沒錢付汽車貸款，
    竟又另基於意圖為自己不法所有之犯意聯絡，為供共同搶奪之交通工具使用，庚○○明知壬○○所持有之紅色自小客車是竊取而來之贓車，竟予收受並駕駛該自
    小客車搭載壬○○，於附表一所示之時間、地點、手法，搶奪如該附表所示被害
    人之財物，得手後，並將搶得之現金由二人平分花用完畢。
二、庚○○又與壬○○（另經本院判處罪刑確定）另起意圖為自己不法所有之概括犯
    意聯絡，且為供二人共同搶奪之交通工具使用，庚○○明知壬○○所持有如附表
    二所示之自小客車，均係壬○○竊取得來之贓車，竟予收受駕駛搭載壬○○，或
    由壬○○駕駛搭載庚○○，連續於附表三除編號六（係由壬○○獨自所為）所示
    之時間、地點、手法，共同搶奪如各該附表所示被害人所有之財物，得手後，均
    將搶得之現金由二人平分花用完畢。
三、嗣於九十年十二月五日十八時許，警方先於雲林縣斗南鎮喜美汽車修理廠內查獲
    丁○○遭竊之車牌號碼Ｓ五–五八二二號贓車（已由丁○○領回），並在車內起
    出沾有壬○○血跡之衛生紙一張、辛○○○所有遭搶之交通違規告發通知單乙紙
    （已由辛○○○領回）、寅○○○所有遭搶之證券存摺一本、華僑銀行存摺一本
    、身分證一枚、印章三顆及皮包一只（均由寅○○○領回）。復於九十一年一月
    八日十七時許，在雲林縣麥寮鄉○○村○○路二十三之一號前，查獲壬○○駕駛
    戌○○遭竊之車牌號碼七Ｐ–二七二二號贓車（已由戌○○領回），並在壬○○
    身上起出未○○所有遭搶之六千元（已由未○○領回），和在上開贓車內起出汽
    車電門鎖一支，與壬○○所有之作案用工具剪刀五支、弓字型板手乙支、螺絲起
    子乙支等物後；復循線在壬○○位於雲林縣麥寮鄉新吉村一之四號十號房間租屋
    處，起出壬○○所有作案用之剪刀二支、便帽二頂、黑色皮手套一雙、吳易翰所
    有之健保卡、身分證、汽車駕照各乙張（均由吳易翰領回）、未○○所有之相機
    一台、快譯通掌上型一台（已由未○○領回）；及在雲林縣麥寮鄉諾貝爾汽車旅
    館二一一號房內查獲庚○○。
四、案經雲林縣警察局刑警隊、虎尾分局、北港分局及彰化縣警察局二林分局移送台
    灣雲林地方法院檢察署檢察官偵查起訴及經蒞庭檢察官當庭追加起訴（附表三編
    號十九之犯罪事實）。
    理  由
一、右開事實，業據被告庚○○坦白承認，核與各該附表所示被害人在警詢中之指述
    ，及共犯壬○○在警詢及本院審理中之自白情節均相符；並有如各該附表所示之
    證據，及扣案之黑色鴨舌帽乙頂、拖鞋一雙、撕破之衣服一件、剪刀八支、便帽
    二頂、弓字型板手一支、手套一雙及沾有血液之衛生紙一張等證物可資佐證，被
    告犯行足以認定。本件事證明確，應予依法論科。
二、核被告庚○○之所為，如附表一部分，係犯刑法第三百二十五條第一項之搶奪罪
    ；又扣案之剪刀長二十公分、鐵質、尖銳，手把部分長約十一公分，業經本院當
    庭勘驗明確，並有該剪刀扣案在稽，如持以對人身攻擊，足以傷害人之生命、身
    體，係屬客觀上具有危險性之兇器，故被告如附表三編號三部分之所為，係犯刑
    法第三百二十六條第一項之攜帶兇器竊盜罪、同附表編號十一及十七之所為，均
    係犯同法第三百二十五條第三項、第一項之搶奪未遂罪，其餘部分（除編號六以
    外），均係犯同法第三百二十五條第一項之搶奪罪。被告庚○○與共犯壬○○二
    人，就如附表一及附表三（除編號六以外）之犯行，均有犯意之聯絡及行為分擔
    ，為共同正犯。又被告於附表一所犯收受贓物罪，與如該附表所犯搶奪罪間，有
    方法結果之牽連關係，應從一重之搶奪罪論處；另被告於附表三編號一至五、編
    號九、十一、十四、十六及十九共十次之收受贓物犯行，及附表三除編號六以外
    之十八次共同強奪犯行，均時間緊接，且觸犯收受贓物罪之構成要件及搶奪罪之
    基本構成要件相同，顯係分別基於概括犯意所為，均為連續犯，應分別以一收受
    贓物罪及從一重之攜帶兇器搶奪罪論處，並分別加重其刑。又被告所犯上開連續
    收受贓物罪及共同連續攜帶兇器加重強奪罪間，有方法結果之牽連關係，應從一
    重之共同連續攜帶兇器搶奪罪論處。被告於附表一所犯之共同搶奪罪與附表三（
    除編號六以外）所犯之共同連續攜帶兇器加重搶奪罪間，並非基於同一概括犯意
    所為，而係另起犯意，業經被告供述在卷，為實質數罪，應予分論併罰。又被告
    曾於八十六年十二月間因違反麻醉藥品管理條例案件，經本院以八十六年度訴字
    第三四九號刑事判決處有期徒刑六月，甫於八十七年二月十日易科罰金執行完畢
    ，為被告所坦承，並有台灣高等法院被告全國前案紀錄表在卷可參，於五年以內
    再分別犯本件有期徒刑以上之罪，均為累犯，所犯附表一共同搶奪部分，應加重
    其刑；所犯附表三之共同連續攜帶兇器加重搶奪部分，應遞加重其刑。爰審酌被
    告前有違反麻醉藥品管理條例、竊盜等犯罪之前科，又於九十二年一月十六日因
    搶奪等案件，經台中高分院以九十一年度上字第一八八六號刑事判決處有期徒刑
    一年六月，且於上開搶奪等案件，經停止羈押出所後，繼續再犯本案，有上開前
    案紀錄表及台中高分院上開刑事判決可參，素行不佳，因為沒有工作需錢使用及
    繳付汽車貸款之所需，而意圖為自己不法所有之犯罪動機、目的，收受贓物及搶
    奪之次數、手段、所得財物，致生被害人之損害，及犯後坦承犯行，並表悔意之
    態度等一切情狀，分別量處如主文所示之刑，並定其應執行之刑。另扣案之剪刀
    八支、弓字型板手乙支及螺絲起子乙支均為被告壬○○所有，除其中一支剪刀，
    係供被告庚○○與壬○○二人共犯附表三編號三犯罪所用之物，依共同正犯犯罪
    共同體之原理，應併予宣告沒收外；其餘上開扣案物品，均係專供壬○○觸犯如
    附表二竊盜罪所用之物，業經被告供陳在卷，核與共犯壬○○自白之情節相符，
    並與一般竊取自小客車之犯罪工具相當，足信屬實，且上開扣案物品，均經本院
    在諭知共同被告壬○○共犯上開罪刑時宣告沒收在案，故不另諭知沒收；至於其
    餘扣案證物，並無證據足以證明係供被告犯罪所用之物，故不予宣告沒收，均併
    此敘明。
三、又被告庚○○係六十六年十月一日生，為滿十八歲以上之人，有其年籍資料在卷
    可參。且以被告有上開犯罪之前科，與本案多次犯罪及犯案時間密集、手法一致
    等情節以觀，公訴人主張被告有犯罪之習慣乙節，足信屬實。又以被告前因上開
    前科犯罪，已經執行有期刑三月、三月、六月完畢，有上開前案紀錄表可參，仍
    再三犯本案收受贓物及搶奪等罪，足見其僅徒刑之執行尚不足以矯正其犯罪之惡
    習。另其上開所收受之贓物，均係由共同被告壬○○犯竊盜罪竊取而來之贓車；
    雖其所犯收受贓物罪（附表一部分）及連續收受贓物罪，分別與其所犯共同搶奪
    罪及共同連續加重搶奪罪間，均因有牽連犯之關係，而不論處收受贓物及連續收
    受贓物罪刑，然仍不失為贓物犯之本質；且按竊盜犯及與竊盜案件有關之贓物犯
    ，其保安處分之宣告及執行，依本條例之規定；本條例未規定者，適用刑法及其
    他法律之規定，竊盜犯贓物犯保安處分條例第一條定有明文，故依上開條例規定
    併諭知被告於刑之執行前，令入勞動場所強制工作三年，以資矯正。公訴意旨聲
    請依刑法第九十條規定諭知被告於刑之執行完畢或赦免後，令入勞動場所，強制
    工作，尚有未洽，併此敘明。
四、據上論斷，應依刑事訴訟法第二百九十九條第一項前段，刑法第二十八條、第五
    十五條、第五十六條、第三百二十五條第一項、第三百二十六條第一項、第三百
    四十九條第一項、第三十八條第一項第二款、第五十一條第五款，竊盜犯贓物犯
    保安處分條例第三條第一項第一款、第四條，罰金罰鍰提高標準條例第一條前段
    ，判決如主文。
本案經檢察官宙○○到庭執行職務。
中      華      民      國    九十二    年      九      月    十五      日
                                         臺灣雲林地方法院刑事第三庭
                                             法  官
右正本證明與原本無異。
如不服本判決，應於送達後十日內，向本院提出上訴狀。（須附繕本）
                                             書記官
中      華      民      國    九十二    年      九      月    十五      日
附表一：
┌─┬──────────┬────────────────┬─────────────────┐
│編│  行搶時間、地點    │手法、被害人及財物（元：新台幣）│        證       據               │
│號│                    │                                │                                  │
├─┼──────────┼────────────────┼─────────────────┤
│一│於九十年四月三十日九│由庚○○收受駕駛壬○○竊得之紅色│一、壬○○自白。                  │
│  │時許，在雲林縣斗南鎮│自小客車，搭載壬○○至現場，由林│二、庚○○自白。                  │
│  │林子三○○號大門前  │憲幫下車強取搶奪己○○所有置於機│三、己○○警詢中指訴。            │
│  │                    │車菜籃內之皮包乙只（內有現金七千│                                  │
│  │                    │八百元、汽車牌照稅繳納單）得手。│                                  │
│  │                    │                                │                                  │
│  │                    │                                │                                  │
└─┴──────────┴────────────────┴─────────────────┘
附表二：
┌─┬──────────┬────────────────┬─────────────────┐
│編│  行竊時間、地點    │      手法、被害人及財物        │        證        據              │
│號│                    │                                │                                  │
├─┼──────────┼────────────────┼─────────────────┤
│一│於九十年八月十六日四│持客觀上對人之生命、身體具有危險│一、壬○○自白。                  │
│  │時許，在嘉義縣新港鄉│性，而可作為兇器使用之螺絲起子及│二、Ｂ○○警詢中指訴。            │
│  │南港路一三二號前    │剪刀，竊取Ｂ○○所有之車牌號碼五│三、查扣作案工具等照片十四張。    │
│  │                    │Ｍ–六六一八號自小客車一部。    │四、贓物認領保管收據一紙。        │
│  │                    │                                │五、車輛協尋及尋獲證明單各一紙。  │
│  │                    │                                │六、車輛竊盜資料個別查詢報表一紙。│
│  │                    │                                │                                  │
│  │                    │                                │                                  │
├─┼──────────┼────────────────┼─────────────────┤
│二│於九十年十一月二十九│以同右手法，竊取午○所有之車牌號│一、壬○○自白。                  │
│  │日二十二時許，在雲林│碼Ｓ五–五八二二號自小客車一部。│二、午○之女丁○○警詢中指訴。    │
│  │縣虎尾鎮○○路與忠孝│                                │三、查扣作案工具等照片十四張。    │
│  │路口                │                                │四、贓物認領保管收據二紙。        │
│  │                    │                                │五、車輛竊盜資料個別查詢報表一紙。│
│  │                    │                                │                                  │
│  │                    │                                │                                  │
├─┼──────────┼────────────────┼─────────────────┤
│三│於九十年十二月六日十│以同右手法，竊取宇○○所有之車牌│一、壬○○自白。                  │
│  │七時許，在彰化縣福興│號碼ＯＭ–五三七七號自小客車一部│二、發票三張、國鈞加油站贈品券一張│
│  │鄉○○路○段三五九號│。                              │    、鴨舌帽一頂、拖鞋一雙、撕破衣│
│  │前                  │                                │    服一件。                      │
│  │                    │                                │三、證人林琮涵在警訊中證詞。      │
│  │                    │                                │四、被害人戊○○、子○○警詢中指訴│
│  │                    │                                │    。                            │
│  │                    │                                │五、車輛竊盜查詢報表一張。        │
│  │                    │                                │七、贓車暨查扣作案工具照片二十二張│
│  │                    │                                │    。                            │
│  │                    │                                │八、贓物認領保管單一張。          │
│  │                    │                                │                                  │
│  │                    │                                │                                  │
├─┼──────────┼────────────────┼─────────────────┤
│四│於九十年十二月二十六│以同右手法，竊取丑○○所有之車牌│一、庚○○警訊中自白。            │
│  │日五時許，在苗栗縣頭│號碼Ｖ八–六八三○號自小客車一部│二、丑○○指證。                  │
│  │屋鄉○○路六十三號前│。                              │三、查扣作案工具等照片十四張。    │
│  │                    │                                │                                  │
│  │                    │                                │                                  │
├─┼──────────┼────────────────┼─────────────────┤
│五│於九十一年一月七日二│以同右手法，竊取戌○○所有之車牌│一、壬○○自白。                  │
│  │十三時許，在苗栗縣竹│號碼七Ｐ–二七二二號自小客車一部│二、戌○○警詢中指訴。            │
│  │南鎮碧富三號前      │。                              │三、贓車暨扣案工具等照片十六張。  │
│  │                    │                             │四、刑事警察局ＤＮＡ型別鑑驗書。  │
│  │                    │                                │五、贓物認領保管收據一紙。        │
│  │                    │                                │六、車輛協尋及尋獲證明單各一紙。  │
│  │                    │                                │七、車輛竊盜資料個別查詢報表一紙。│
│  │                    │                                │                                  │
│  │                    │                                │                                  │
├─┼──────────┼────────────────┼─────────────────┤
│六│於九十年十二月二十日│以同右手法，竊取Ａ○○所有之車牌│一、壬○○自白。                  │
│  │十一時許，在雲林縣西│號碼五Ｍ–○七六六號自小客車一部│二、本院公務電話記錄單。          │
│  │螺鎮○○路二三二號前│。                              │三、車輛竊盜個別查詢報表。        │
│  │                    │     │四、查扣作案工具等照片十四張。    │
│  │                    │                                │                                  │
│  │                    │                                │                                  │
└─┴──────────┴────────────────┴─────────────────┘
附表三：
┌─┬──────────┬────────────────┬─────────────────┐
│編│  行搶時間、地點    │手法、被害人及財物（元：新台幣）│        證        據              │
│號│                    │                                │                                  │
├─┼──────────┼────────────────┼─────────────────┤
│一│於九十年十月二十四日│由庚○○收受駕駛由壬○○竊得之白│一、壬○○在警詢及本院之自白。    │
│  │二十時十五分許，在雲│色自小客車，搭載壬○○至現場，林│二、庚○○在警詢及本院之自白。    │
│  │林縣口湖鄉○○路五十│憲幫自駕駛座旁乘客座車窗伸手強拉│三、亥○○警詢中指訴。            │
│  │四號前              │搶奪路人亥○○之皮包乙只（內有現│                                  │
│  │                    │金八百五十元、一串鑰匙）得手。  │                                  │
│  │                    │                                │                                  │
│  │                    │                                │                                  │
│  │                    │                                │                                  │
├─┼──────────┼────────────────┼─────────────────┤
│二│於九十年十一月三十日│由庚○○收受駕駛壬○○竊得之自小│一、壬○○在警詢及本院之自白。    │
│  │十五時五十分許，在雲│客車，搭載壬○○至現場，由壬○○│二、庚○○在警詢及本院之自白。    │
│  │林縣北港鎮○○路六十│自駕駛旁座位出手強拉搶奪路人許孔│三、寅○○○警詢中指訴。          │
│  │六號前              │落霞之皮包乙只（內有現金三千元、│四、贓物認領保管收據一紙。        │
│  │                    │京華證券股票買賣簿、華僑銀行存款│                                  │
│  │                    │簿三本、印章三顆、身分證、健保卡│                                  │
│  │                    │各一枚）得手。                  │                                  │
│  │                    │                                │                                  │
│  │                    │                                │                                  │
│  │                    │                                │                                  │
├─┼──────────┼────────────────┼─────────────────┤
│三│於九十年十二月一日十│由庚○○收受駕駛壬○○竊得之車號│一、壬○○在警詢及本院之自白。    │
│  │六時三十分許，在雲林│Ｓ五–五八二二自小客車，搭載林憲│二、庚○○在警詢及本院之自白。    │
│  │縣褒忠鄉○○路一八六│幫至現場，由壬○○下車持客觀上對│三、玄○○警詢中指訴。            │
│  │巷四十五號前        │人之生命、身體具有危險性，而可作│四、玄○○指認照片二張。          │
│  │                    │兇器使用之剪刀一支，下車以強將路│                                  │
│  │                    │人玄○○背在左肩之皮包皮帶剪斷之│                                  │
│  │                    │方式，搶得玄○○之皮包乙只（內有│                                  │
│  │                    │現金三千八百元、駕照、行照、健保│                                  │
│  │                    │卡各一張、手機乙支）得手。      │                                  │
│  │                    │                                │                                  │
│  │                    │                                │                                  │
│  │                    │                                │                                  │
├─┼──────────┼────────────────┼─────────────────┤
│四│於九十年十二月三日十│由庚○○收受駕駛由壬○○竊得之車│一、壬○○在警詢及本院之自白。    │
│  │四時許，在雲林縣口湖│號Ｓ五–五八八二白色自小客車搭載│二、庚○○在警詢及本院之自白。    │
│  │鄉湖東村任安診所前  │壬○○至現場，以該自小客車逼近蘇│三、蘇繡琴警詢中指訴。            │
│  │                    │繡琴騎乘之機車，由壬○○自駕駛座│四、蘇繡琴之指認照片二張附警卷。  │
│  │                    │旁乘客座車窗伸手搶奪路人蘇繡琴置│                                  │
│  │                    │於機車前方置物籃內之皮包乙只（內│                                  │
│  │                    │有現金八千五百元、身分證一枚、印│                                  │
│  │                    │章一顆、郵局、農會存摺各乙本）得│                                  │
│  │                    │手。                            │                                  │
│  │                    │                                │                                  │
├─┼──────────┼────────────────┼─────────────────┤
│五│於九十年十二月四日十│由庚○○收受駕駛壬○○竊得之車號│一、壬○○在警詢及本院之自白。    │
│  │四時三十分許，在雲林│Ｓ五–五八二二號自小客車，搭載林│二、庚○○在警詢及本院之自白。    │
│  │縣口湖鄉湖東村口湖加│憲幫至現場，由壬○○下車強拉搶奪│三、辛○○○警詢中指訴。          │
│  │油站前              │路人辛○○○所有之皮包乙只（內有│                                  │
│  │                    │現金一萬八千元、手機一支、駕照一│                                  │
│  │                    │張、存款簿一本）得手。          │                                  │
│  │                    │                                │                                  │
│  │                    │                                │                                  │
│  │                    │                                │                                  │
├─┼──────────┼────────────────┼─────────────────┤
│六│於九十年十二月十二日│由壬○○一人駕駛竊得宇○○所有由│一、壬○○自白。                  │
│  │十八時五十分許，在雲│子○○使用之車牌號碼ＯＭ–五三七│二、發票三張、國鈞加油站贈品券、鴨│
│  │林縣崙背鄉雲一五六公│七號自小客車一輛，將戊○○騎乘之│    舌帽一頂、拖鞋一雙、撕破衣服一│
│  │路大有段            │車牌號碼ＮＵＫ–○三二機車逼到路│    件。                          │
│  │                    │旁停車後，壬○○自行下車，以手強│三、證人林琮涵在警詢中證詞。      │
│  │                    │拉搶奪戊○○所有之上開機車一部及│四、被害人戊○○警詢中指訴。      │
│  │                    │皮包乙只（內有現金四千元、身分證│五、被害人子○○警詢中指訴。      │
│  │                    │、健保卡、提款卡、信用卡各一枚）│六、車輛竊盜查詢報表一張。        │
│  │                    │得手。                          │七、贓車照片八張。                │
│  │                    │                                │八、贓物認領保管單一張。          │
│  │                    │                                │                                  │
│  │                    │                                │                                  │
│  │                    │                                │                                  │
├─┼──────────┼────────────────┼─────────────────┤
│七│於九十年十二月二日二│由壬○○駕駛其竊得之自小客車，搭│一、壬○○在警詢及本院之自白。    │
│  │十時許，在雲林縣崙背│載庚○○，以自小客車將巳○○○騎│二、庚○○在警詢及本院之自白。    │
│  │鄉羅厝村一四五號前（│乘之機車逼到路旁，由庚○○自駕駛│三、巳○○○警詢中指訴。          │
│  │豐吉汽車修配廠附近）│旁乘客座出手搶奪巳○○○背於肩部│四、巳○○○指認照片二張。        │
│  │                    │之女用黑色皮包乙只（內有現金一萬│                                  │
│  │                    │六千元、身分證、行車執照各一張、│                                  │
│  │                    │手機一支）得手。                │                                  │
│  │                    │                                │                                  │
│  │                    │                                │                                  │
│  │                    │                                │                                  │
├─┼──────────┼────────────────┼─────────────────┤
│八│於九十年十二月二十日│由壬○○駕駛黑色竊得之自小客車搭│一、壬○○在警詢及本院之自白。    │
│  │十時十分許，在雲林縣│載庚○○到現場後，由庚○○下車推│二、庚○○在警詢及本院之自白。    │
│  │口湖鄉○○路往蚵寮方│倒正騎乘機車之丙○○後，搶奪呂寶│三、丙○○警詢中指訴。            │
│  │向                  │綿所有之紅色皮包乙只（內有現金二│四、丙○○指認照片二張附警卷。    │
│  │                    │千元、身分證、駕照及提款卡各一枚│                                  │
│  │                    │、手機二支）得手。       │                                  │
│  │                    │                                │                                  │
│  │                    │                                │                                  │
│  │                    │                                │                                  │
├─┼──────────┼────────────────┼─────────────────┤
│九│於九十年十二月二十日│由庚○○收受駕駛右開壬○○竊得之│一、壬○○在警詢及本院之自白。    │
│  │十一時許，在雲林縣水│自小客車，搭載壬○○至現場，由林│二、庚○○在警詢及本院之自白。    │
│  │林鄉○○村○○街上  │憲幫自駕駛旁乘客座車窗伸手搶奪丁│三、甲○○警詢中指訴。            │
│  │                    │桂芳所有置於機車前方置物籃之皮包│                                  │
│  │                    │乙只（內有現金二千多元）得手。  │                                  │
│  │                    │                                │                   │
│  │                    │                                │                                  │
├─┼──────────┼────────────────┼─────────────────┤
│十│於九十年十二月二十日│由壬○○駕駛其竊得之自小客車，搭│一、壬○○在警詢及本院之自白。    │
│  │十一時五十分許，在雲│載庚○○，以自小客車阻擋騎乘機車│二、庚○○在警詢及本院之自白。    │
│  │林縣水林鄉○○○路中│之癸○○，俟癸○○停車後，由林義│三、癸○○警詢中指訴。            │
│  │                    │錫下車強力奪取癸○○所有置於機車│四、癸○○指認照片二張。          │
│  │                    │置物箱之皮包乙只（內有現金十元）│                                  │
│  │                    │及脖子上之項鍊一條（價值八千元）│                                  │
│  │                    │得手。                          │                                  │
│  │                    │                                │                                  │
│  │                    │                                │                                  │
├─┼──────────┼────────────────┼─────────────────┤
│十│於九十年十二月二十日│由庚○○收受駕駛壬○○竊得之自小│一、壬○○在警詢及本院之自白。    │
│一│十二時許，在雲林縣水│客車搭載壬○○至現場，由壬○○自│二、庚○○在警詢及本院之自白。    │
│  │林鄉○○路水林郵局前│駕駛旁乘客座出手搶奪路人天○○之│三、天○○警詢中指訴。            │
│  │                    │皮包乙只，惟未得手。            │四、天○○指認照片二張。          │
│  │                    │                                │                                  │
│  │                    │                                │                                  │
│  │                    │                                │                                  │
├─┼──────────┼────────────────┼─────────────────┤
│十│於九十年十二月二十六│由壬○○駕駛竊得之車牌號碼Ｖ八–│一、壬○○在警詢及本院之自白。    │
│二│日早上，在彰化縣二林│六八三○號小客車，搭載庚○○，尾│二、庚○○在警詢及本院之自白。    │
│  │街上                │隨地○○騎乘之機車，俟地○○於上│三、地○○警詢中指訴。            │
│  │                    │開地點停車後，由庚○○下車以強拉│四、現場照片一張。                │
│  │                    │方式搶奪地○○手上之黑色皮包乙只│五、車牌號碼Ｖ八–六八三○車輛竊盜│
│  │                    │（內有現金一萬元、身分證、駕照各│    個別查詢報表一紙。            │
│  │                    │一張、信用卡三張、提款卡二張）得│六、丑○○之證詞。                │
│  │                    │手。                            │                                  │
│  │                    │                                │                                  │
│  │                    │                                │                                  │
├─┼──────────┼────────────────┼─────────────────┤
│十│於九十年十二月二十六│由壬○○駕駛同右竊得之自小客車，│一、壬○○在警詢及本院之自白。    │
│三│日十一時四十五分許，│搭載庚○○，以自小客車攔阻辰○○│二、庚○○在警詢及本院之自白。    │
│  │在彰化縣二林鎮○○路│所騎機車前，由庚○○下車以強拉方│三、辰○○警詢中指訴。            │
│  │與自強街路口        │式搶奪辰○○掛於機車把手上之紅色│四、辰○○指認照片二張。          │
│  │                    │皮包乙只（內有現金二百元、手機一│五、現場照片一張。                │
│  │                    │支、信用卡一張）得手。          │六、車牌號碼Ｖ八–六八三○車輛竊盜│
│  │                    │                                │    個別查詢報表一紙。            │
│  │                    │                                │七、丑○○之證詞。                │
│  │                    │                                │                                  │
│  │                    │                                │                       │
├─┼──────────┼────────────────┼─────────────────┤
│十│於九十年十二月二十六│由庚○○收受駕駛壬○○竊得之同右│一、壬○○在警詢及本院之自白。    │
│四│日十二時許，在彰化縣│車輛，搭載壬○○至現場，由壬○○│二、庚○○在警訊及本院之自白。    │
│  │二林鎮○○路與儒林路│自駕駛座旁乘客座車窗伸手強拉搶奪│三、黃○○警訊中之指訴。          │
│  │口                  │在路旁擺設攤販之黃○○所有之皮包│四、現場照片一張。                │
│  │                    │乙只（內有現金二千元）得手。    │五、車牌號碼Ｖ八–六八三○車輛竊盜│
│  │                    │                                │    個別查詢報表一紙。            │
│  │                    │                                │六、丑○○之證詞。                │
│  │                    │                                │                                  │
│  │                    │                                │                                  │
│  │                    │                                │                                  │
├─┼──────────┼────────────────┼─────────────────┤
│十│於九十年十二月二十六│由壬○○駕駛同右車輛搭載庚○○至│一、壬○○在警詢及本院之自白。    │
│五│日十二時許，在彰化縣│現場，由庚○○自駕駛旁乘客座車窗│二、庚○○在警訊及本院之自白。    │
│  │二林鎮○○路一二四號│伸手強拉搶奪路人酉○○所有之皮包│三、酉○○警訊中指訴。            │
│  │前                  │乙只（內有現金二千元及私人物品）│四、現場照片一張。                │
│  │                    │得手。                          │五、車牌號碼Ｖ八–六八三○車輛竊盜│
│  │                    │                                │    個別查詢報表一紙。            │
│  │                    │                                │六、丑○○之證詞。                │
│  │                    │                                │                                  │
│  │     │                                │                                  │
│  │                    │                                │                                  │
├─┼──────────┼────────────────┼─────────────────┤
│十│於九十一年一月八日十│由庚○○收受駕駛壬○○竊得之自小│一、壬○○自白。                  │
│六│四時十分許，在雲林縣│客車，搭載壬○○至現場，由壬○○│二、庚○○警詢中自白。            │
│  │元長鄉○○路與元東路│自駕駛旁乘客座出手搶奪申○○所有│三、申○○警詢中之指訴。          │
│  │口                  │，置於機車前方置物籃之皮包乙只（│四、申○○指認照片二張。          │
│  │                    │內有現金一千多元、身分證、健保卡│                                  │
│  │                    │、提款卡各一張、存摺一本、印章一│                                  │
│  │                    │枚、手機一支）得手。            │                                  │
│  │                    │               │                                  │
│  │                    │                                │                                  │
│  │                    │                                │                                  │
├─┼──────────┼────────────────┼─────────────────┤
│十│於九十一年一月八日十│由壬○○駕駛其竊得之自小客車，搭│一、壬○○在警詢及本院之自白。    │
│七│五時二十分許，在雲林│載庚○○，由庚○○自駕駛座旁乘客│二、庚○○在警詢及本院之自白。    │
│  │縣北港鎮○○里○○道│座伸手強拉搶奪騎乘機車之卯○○所│三、卯○○警詢中指訴。            │
│  │堤防上              │有背在身上之皮包乙只，惟因皮包皮│四、卯○○指認照片二張。          │
│  │                    │帶斷裂而未得手。                │                                  │
│  │                    │                                │                                  │
│  │                    │                                │                           │
│  │                    │                                │                                  │
├─┼──────────┼────────────────┼─────────────────┤
│十│於九十一年一月八日十│由壬○○駕駛其竊得之自小客車搭載│一、壬○○在警詢及本院之自白。    │
│八│五時三十分許，在雲林│庚○○至現場，由庚○○自駕駛旁乘│二、庚○○在警詢及本院之自白。    │
│  │縣北港鎮○○路與大同│客座出手搶奪未○○所有，置於機車│三、未○○警詢中指訴。            │
│  │路口                │腳踏板之皮包乙只（內有現金三萬五│四、未○○指認照二張。            │
│  │                    │千元、三張匯通銀行支票、身分證、│五、贓物認領保管收據一紙。        │
│  │                    │駕照、健保卡、汽車行照各一張、印│                                  │
│  │                    │章三顆）得手。                  │                                  │
│  │                    │                                │   │
│  │                    │                                │                                  │
├─┼──────────┼────────────────┼─────────────────┤
│十│於九十年十二月二十日│由庚○○收受駕駛壬○○竊得之自小│一、壬○○在警詢及本院之自白。    │
│九│十二時三十分，在雲林│客車，搭載壬○○至現場後，由林憲│二、庚○○在警詢及本院之自白。    │
│  │縣北港鎮○○路一○八│幫下車搶得正在該麵攤吃午餐之吳淑│三、乙○○證詞。                  │
│  │號麵攤內            │金所有置於該麵攤桌上之皮包乙只（│                                  │
│  │                    │內有現金十五萬元、手錶一隻、存簿│                                  │
│  │                    │一本、、印章一顆）得手。        │                                  │
│  │                    │                                │                                  │
│  │                    │                                │                                  │
│  │         │                                │                                  │
└─┴──────────┴────────────────┴─────────────────┘
附錄所犯法條：
刑法第三百二十五條
意圖為自己或第三人不法之所有，而搶奪他人之動產者，處六月以上五年以下有期徒
刑。
因而致人於死者，處無期徒刑或七年以上有期徒刑，致重傷者，處三年以上十年以下
有期徒刑。
第一項之未遂犯罰之。
刑法第三百二十六條
犯前條第一項之罪，而有第三百二十一條第一項各款情形之一者，處一年以上七年以
下有期徒刑。
前項之未遂犯罰之。


司法院資訊處製作；財團法人民間司法改革基金會備份。
